臺灣臺南地方法院民事裁定
109年度亡字第46號
聲  請  人  葉美枝  


代  理  人  葉建聖  

上列聲請人因聲請宣告葉鳯雀死亡事件，聲請公示催告，本院裁
定如下：
    主      文
一、准對失蹤人葉鳯雀(女，民國00年0月00日生，父葉僌，母葉
    翁市，失蹤前最後住所：臺南州新豊郡永寧庄灣裡1895之1
    番地)為宣告死亡之公示催告。
二、該失蹤人應於本公示催告揭示於本院公告處之翌日起七個月
    內，向本院陳報現尚生存，如不陳報，本院將宣告其為死亡
    。
三、無論何人，凡知該失蹤人之生死者，均應於上開期間內，將
    其所知之事實，陳報本院。
    理      由
一、聲請意旨略以：聲請人之胞姊葉鳯雀(昭和5年即民國00年0
    月00日生)曾設籍臺南州新豊郡永寧庄灣裡1895之1番地，然
    其戶籍謄本之記事欄登載「昭和15年(即民國29年)9月10日
    行衛不明」，嗣臺灣光復後於民國35年初次戶籍設籍時，亦
    未發現葉鳯雀之蹤跡，葉鳯雀失蹤迄今已逾80年，爰依法聲
    請宣告葉鳯雀死亡之公示催告，並於公示催告期滿後，若仍
    查無葉鳯雀之音訊，則聲請本院為死亡宣告等語。
二、按失蹤人失蹤滿10年後，法院得因利害關係人之聲請，為死
    亡之宣告，民國71年1月4日修正前之民法總則第8條第1項定
    有明文。次按失蹤人失蹤滿7年後，法院得因利害關係人或
    檢察官之聲請，為死亡之宣告，71年1月4日修正之民法總則
    第8條第1項亦有明定。而修正之民法總則第8條之規定，於
    民法總則施行後修正前(18年10月10日施行，臺灣地區於34
    年10月25日光復後始適用民法之規定，71年1月4日修正公布
    ，72年1月1日施行)失蹤者，亦適用之；但於民法總則修正
    前，其情形已合於修正前民法總則第8條之規定者，不在此
    限，民法總則施行法第3條第3項定有明文。
三、經查，聲請人主張上情，業據其提出親屬系統表、失蹤人葉
    鳯雀之戶籍資料、臺南○○○○○○○○南市府南戶字第1090049065
    號函、戶籍登記申請書等件在卷可稽，且據證人即葉鳯雀之
    弟葉昭明到庭證稱：伊是家裡年紀最小的，伊從來沒看過葉
    鳯雀，也不知道她去哪裡，伊沒有聽家人提到葉鳯雀，也沒
    有誰跟伊說關於葉鳯雀不見的事情等語。又經本院依職權調
    取葉鳯雀之入出境記錄、勞保投保、在監在押等資料，均查
    無相關資料，堪信聲請人之主張為真實。是本件聲請核無不
    合，爰依法為公示催告。
四、依家事事件法第156條，裁定如主文。
中　　華　　民　　國　 109　　年　  12　 月　15　　　日
                  家事法庭    法  官 陳鈺雯
以上正本係照原本作成。
如對本裁定不服，須於收受送達後10日內向本院提出抗告狀，並
應繳納抗告費新臺幣1,000元。
中　　華　　民　　國　 109　　年　　12　 月　 16　 　日
                              書記官 李鎧安